臺灣臺中地方法院刑事判決　　　　　　 100年度易字第2913號
公　訴　人　臺灣臺中地方法院檢察署檢察官
被　　　告　柯文傑
上列被告因竊盜案件，經檢察官提起公訴（100年度偵第17374號
），本院判決如下：
    主    文
柯文傑共同犯夜間侵入住宅竊盜罪，處有期徒刑柒月。
    犯罪事實
一、柯文傑與綽號「阿貴」之成年男子，因缺錢花用，竟共同基
    於意圖為自己不法所有之犯意聯絡，於民國（下同）99年11
    月4 日晚上10時46分許，在楊青炎位在臺中市○○區○○路
    380 巷64號之住處，趁該住宅大門未上鎖且無人看顧之際，
    侵入該住宅，共同徒手竊取楊青炎所有之冰箱1 部後逃逸。
    嗣楊青炎返家發現冰箱遭竊，報警處理，始循線查獲上情。
二、案經臺中市政府警察局清水分局報請臺灣臺中地方法院檢察
    署檢察官偵查起訴。
    理    由
一、證據能力方面：
（一）按除簡式審判程序、簡易程序及第376 條第1 款、第2 款
      所列之罪之案件外，第一審應行合議審判，96年7 月4 日
      修正公布之刑事訴訟法第284 條之1 定有明文。查本案被
      告柯文傑涉犯竊盜案件，經檢察官提起公訴，其所犯為刑
      事訴訟法第376 條第2 款所列之罪，揆諸上開規定，第一
      審無庸行合議審判。
（二）次按法院或檢察官依刑事訴訟法第208 條規定囑託醫院、
      學校或其他相當之機關、團體為鑑定時，祇須其以言詞或
      書面提出之鑑定報告，符合刑事訴訟法第206 條第1 項、
      第208 條所規定之形式要件，即具有證據能力，此即屬於
      刑事訴訟法第159 條第1 項所稱「法律有規定」之特別情
      形。而刑事訴訟之鑑定，為證據調查方法之一種，係指由
      具有特別知識經驗之人或機關，就特別需要特殊知識經驗
      之事項，予以鑑識、測驗、研判及斷定，供為法院或檢察
      官認定事實之參考。刑事訴訟法第198 條規定：「鑑定人
      由審判長、受命法官或檢察官就下列之人選任一人或數人
      充之：一、就鑑定事項有特別知識經驗者。二、經政府機
      關委任有鑑定職務者。」，同法第208 第1 項前段規定：
      「法院或檢察官得囑託醫院、學校或其他相當之機關、團
      體為鑑定」即本此旨。上級檢察機關首長基於辦案實務需
      要，函示指定某類特殊案件之待鑑事項，囑託某一或某些
      特別具有該項專門知識經驗之機關，予以鑑定，並非法所
      不許。從而，警察機關逕依該函示辦理，按諸檢察一體及
      檢察官指揮調、偵查之原則，難認於法不合（最高法院96
      年度臺上字第4177號判決意旨參照）。查卷附內政部警政
      署刑事警察局100 年3 月1 日刑醫字第1000004795號鑑定
      書，係由警察機關依照上級檢察機關首長函示指示送請上
      開單位檢驗，並載明檢驗之方法、數據及檢驗之結果，已
      符合鑑定報告之法定記載要件，依據刑事訴訟法第159 條
      之立法理由及同法第206 條規定，自有證據能力。
（三）又被告就其所涉犯罪事實所為自白，經核並無刑事訴訟法
      第156 條第1 項出於強暴、脅迫、利誘、詐欺、疲勞訊問
      、違法羈押或其他不正方法之情事，且調查結果亦與卷內
      其他證據資料所呈現之犯罪事實相符，依刑事訴訟法第
      156 條第1項 之規定，自得作為證據。
（四）被告以外之人（包括證人、鑑定人、告訴人、被害人及共
      同被告等）於審判外之陳述雖不符刑事訴訟法第159 條之
      1 至之4 等4 條之規定，而經當事人於審判程序同意作為
      證據，法院審酌該言詞陳述或書面陳述作成時之情況，認
      為適當者，亦得為證據；當事人、代理人或辯護人於法院
      調查證據時，知有刑事訴訟法第159 條第1 項不得為證據
      之情形，而未於言詞辯論終結前聲明異議者，視為有前項
      之同意，同法第159 條之5 定有明文。立法意旨在於傳聞
      證據未經當事人之反對詰問予以核實，原則上先予排除。
      惟若當事人已放棄反對詰問權，於審判程序中表明同意該
      等傳聞證據可作為證據；或於言詞辯論終結前未聲明異議
      ，基於尊重當事人對傳聞證據之處分權，及證據資料愈豐
      富，愈有助於真實發見之理念，且強化言詞辯論主義，使
      訴訟程序得以順暢進行，上開傳聞證據亦均具有證據能力
      。本案被告及公訴人於本院審理程序時就本院引用之下列
      證據，均未加爭執，且本院審酌證據作成之形式，均無瑕
      疵、與待證事實具有關聯性等情況，認為適當，且無不法
      取得之情形，應認得為證據。
（五）除法律另有規定外，實施刑事訴訟程序之公務員因違背法
      定程序取得之證據，其有無證據能力之認定，應審酌人權
      保障及公共利益之均衡維護，刑事訴訟法第158 條之4 定
      有明文。惟本件所引用之下列非供述證據，並無證據證明
      係實施刑事訴訟程序之公務員違背法定程序所取得，自亦
      認均具有證據能力。
二、訊據被告柯文傑對於上開時、地，與綽號「阿貴」之成年男
    子，共同徒手竊取被害人楊青炎所有之冰箱1 部等情，坦承
    不諱（見臺灣臺中地方法院檢察署100 年度偵字第17374 號
    卷第65頁，本院卷第14頁）；核與被害人楊青炎於警詢中所
    為之證詞大致相符（見臺中市政府警察局清水分局中市警清
    分偵字第1000019546號卷第33-35 頁）；並有內政部警政署
    刑事警察局100 年3 月1 日刑醫字第1000004795號鑑定書、
    刑案現場勘察報告暨所附之刑案現場測繪圖、刑案現場照片
    12張等件在卷可佐（見臺中市政府警察局清水分局中市警清
    分偵字第1000019546號卷第7-9 、11-31 頁），是認被告之
    自白與現有事證相符，應堪置信。本件事證已臻明確，被告
    犯行，洵堪認定。
三、被告行為後，刑法第321 條第1 項規定，已於100 年1 月26
    日修正公布，並自同年月28日起生效施行，修正前刑法第32
    1 條第1 項第1 款規定：「犯竊盜罪而有左列情形之一者，
    處6 月以上、5 年以下有期徒刑：一、於夜間侵入住宅或有
    人居住之建築物、船艦或隱匿其內而犯之者」；修正後刑法
    第321 條第1 項第1 款則規定：「犯竊盜罪而有下列情形之
    一者，處6 月以上、5 年以下有期徒刑，得併科新臺幣10萬
    元以下罰金：一、侵入住宅或有人居住之建築物、船艦或隱
    匿其內而犯之者」，因修正後刑法第321 條第1 項於法定本
    刑增訂「得併科新臺幣10萬元以下罰金」，且修正後之刑法
    第321 條第1 項第1 款之構成要件刪除「於夜間」之限制，
    就該款加重條件擴大不論於夜間或非夜間侵入住宅或有人居
    住之建築物、船艦或隱匿其內而犯之者，均有其適用，經比
    較新舊法之結果，因修正後之刑法第321 條第1 項規定非有
    利於被告，故依刑法第2 條第1 項前段之規定，本案應適用
    被告行為時即修正前之刑法第321 條第1 項規定論處。
四、核被告所為，係犯修正前刑法第321 條第1 項第1 款之夜間
    侵入住宅竊盜罪。被告與綽號「阿貴」之成年男子間，具有
    犯意聯絡及行為分擔，為共同正犯。爰審酌被告正值青壯，
    不思循正當管道獲取生活所需，竟與綽號「阿貴」之人共同
    行竊，致被害人楊青炎平白遭受財產上損失，且其等所竊得
    之冰箱，乃一般人日常生活之必需品，對被害人之生活造成
    諸多不便，至今又尚未與被害人達成和解、賠償被害人之損
    失，難認惡性輕微；惟念其犯後坦承犯行，犯後態度尚可，
    終未獲得變賣竊得冰箱之利益（見本院卷第16頁）等一切情
    狀，量處如主文所示之刑。另被告曾因加重竊盜案件，經本
    院以97年度易字第3302號判決，處有期徒刑8 月，上訴後，
    經臺灣高等法院臺中分院駁回上訴，諭知緩刑4 年（後遭撤
    銷緩刑）確定；又因施用第二級毒品案件，經本院簡易庭分
    別以99年度沙簡字第561 號判決、99年度沙簡字第410 號判
    決（已經易科罰金執行完畢）、99年度沙簡字第435 號判決
    ，各判處有期徒刑3 月，得易科罰金，並定應執行刑有期徒
    刑6 月確定；再因施用第二級毒品案件，經本院簡易庭以10
    0 年度沙簡字第1 號判決，處有期徒刑5 月，得易科罰金確
    定；復因施用第一級、第二級毒品案件，經本院以100 年度
    訴字第614 號判決，分別處有期徒刑8 月、4 月，定應執行
    刑有期徒刑1 年1 月確定；上開施用毒品案件之罪刑經合併
    定應執行刑有期徒刑1 年10月，入監後與上開竊盜案件之有
    期徒刑8 月接續執行，將於102 年間始執行完畢，有臺灣高
    等法院被告前案紀錄表在卷可考（見本院卷第3-8 頁），故
    被告尚無刑法第47條第1 項「受徒刑之執行完畢，或一部之
    執行而赦免後，5 年以內故意再犯有期徒刑以上之罪」之情
    形，起訴意旨認被告該當累犯，應加重本刑至2 分之1 等語
    ，乃有誤會，附此敘明。
據上論斷，應依刑事訴訟法第299條第1項前段，刑法第2條第1項
前段、第28條、修正前刑法第321條第1項第1 款，判決如主文。
本案經檢察官張添興到庭執行職務。
中    華    民    國  100     年    10    月    19    日
                  刑事第十九庭  法  官  林秉暉
以上正本證明與原本無異。
如不服本判決應於收受判決後10日內向本院提出上訴書狀，並應
敘述具體理由；其未敘述上訴理由者，應於上訴期間屆滿後20日
內向本院補提理由書（均須按他造當事人之人數附繕本）「切勿
逕送上級法院」。
中    華    民    國  100     年    10    月    19    日
                                書記官  紀俊源
附錄論罪科刑法條：
修正前中華民國刑法第321條
犯竊盜罪而有下列情形之一者，處6 月以上、5 年以下有期徒刑
：
一、夜間侵入住宅或有人居住之建築物、船艦或隱匿其內而犯之
    者。
二、毀越門扇、牆垣或其他安全設備而犯之者。
三、攜帶兇器而犯之者。
四、結夥三人以上而犯之者。
五、乘火災、水災或其他災害之際而犯之者。
六、在車站、埠頭而犯之者。
前項之未遂犯罰之。